【裁判字號】    98,交抗,182
【裁判日期】    980416
【裁判案由】    聲明異議
【裁判全文】
臺灣高等法院高雄分院刑事裁定         98年度交抗字第182號
抗  告  人
即受處分人  甲○○
上列抗告人因違反道路交通管理處罰條例案件聲明異議，不服臺
灣高雄地方法院中華民國98年3 月23日裁定（98年度交聲字第34
9 號），提起抗告，本院裁定如下：
    主  文
抗告駁回。
    理  由
一、抗告意旨略以：根據採證照片，明明是黃燈5 秒，但異議人
    有錄影存證，黃燈僅有3 秒，若真的是5 秒，異議人於綠燈
    的最後1 秒已通過路口，並能於5 秒內通過十字路口，而沒
    有闖紅燈之實，若照片標示5 秒，實際上僅有3 秒，是否有
    欺騙百姓之嫌，爰依法提起抗告云云。
二、原審以：(一)按汽車駕駛人，行經有燈光號誌管制之交岔路口
    闖紅燈者，處新台幣（下同）1,800 元以上5,400 元以下之
    罰鍰，並記違規點數3 點，道路交通管理處罰條例第53 條
    第1 項、第63條第1 項第3 款定有明文。又按違反道路交通
    管理處罰條例第49條之事件，小型車者處2,700 元罰鍰，亦
    有違反道路交通管理事件統一裁罰基準及處理細則第2 條及
    違反道路交通管理事件統一裁罰基準表可參。(二)原處分意旨
    略以：異議人即受處分人甲○○於民國97年12月13日晚上9
    時24分許，駕駛其所有之車牌號碼D7- 0758號自小客車，行
    經高雄市○○○路與正義路口有燈光號誌管制之交岔路口闖
    越紅燈，經高雄市政府警察局交通警察大隊拍照後逕行舉發
    ，原處分機關即交通部公路總局高雄區○○○○○道路交通
    管理處罰條例第53條第1 項、第63條第1 項第3 款、違反道
    路交通管理事件統一裁罰基準及處理細則第43、44、67條及
    違反道路交通管理事件統一裁罰基準表之規定為由，裁處受
    處分人罰鍰2,700 元，並記違規點數3 點。此有高雄市政府
    警察局舉發違反道路交通管理處事件通知單（高市警交相字
    第BC0000000 號）、交通部公路總局高雄區○○○○○道路
    交通管理事件裁決書（高監自裁字第裁80-BC0 000000 號）
    各1 紙，及採證照片2 張附卷可查。(三)聲明異議意旨略以：
    伊駕駛車輛通過路口，適值綠燈號誌變換為黃燈號誌之際，
    其跨越停止線時尚為綠燈，號誌變換為黃燈時於路口等待左
    轉。不料黃燈號誌亮起後便立即變換為紅燈號誌，致使其無
    通過路口左轉之緩衝時間，而被認為有紅燈左轉之違規行為
    ，其認為該路口紅燈號誌變換為黃燈號誌之時間只有2 秒不
    到3 秒，無緩衝時間，致使其未能於紅燈號誌亮起之前左轉
    通過路口而受違規裁罰，其並無闖越紅燈之實，爰請撤銷原
    處分等語。(四)經查：1.受處分人於98年2 月6 日由收受上開
    裁決書後，於同日向原處分機關聲明異議，有送達證書影本
    、交通部公路總局高雄區監理所收文章在卷可查，足認其聲
    明異議於接到裁決書之翌日起20日內提出，程序上應屬適法
    ，合先敘明。2.參以卷附之採證照片，受處分人於燈號轉為
    紅燈後2 秒時，其車身業已超越停止線，惟其不但未見停止
    ，反而以時速30公里之速度，於燈號轉為紅燈後3 秒時，越
    過行人穿越道到達路口交岔處，此有採證照片2 張及其上所
    附數據可稽，足見其闖越紅燈之事實，甚為明確，其所辯要
    無可採。況上開闖紅燈及越線感應式照相機，係於紅燈起亮
    後始開啟運作，異議人辯稱其係於綠燈時即跨越停止線云云
    ，自屬無稽。3.又受處分人闖越紅燈之違規事實業已認明如
    前，至其辯稱：該路口之黃燈秒數過短，不足為左轉之緩衝
    一事，業經本院函請高雄市政府警察局交通大隊現場勘查，
    經該機關派員現場勘查後覆以：該路口號誌運作正常，黃燈
    秒數為3 秒至4 秒等語，有高雄市政府警察局交通警察大隊
    98年2 月18日高市警交三字第0980004343號函在卷可查，足
    見異議人辯稱該路口黃燈秒數僅有2 秒云云，係屬虛妄，無
    足可採。準此，受處分人所辯，顯屬卸責之詞，均無可採，
    原處分機關認定受處分人有闖越紅燈之違規事實，即非無據
    。(五)綜上，原處分機關依道路交通管理處罰條例第53條第1
    項、第63條第1 項第3 款、違反道路交通管理事件統一裁罰
    基準及處理細則第43、44、67條及違反道路交通管理事件統
    一裁罰基準表之規定為由，裁處受處分人罰鍰2,700 元，並
    記違規點數3 點一事，即無違誤。受處分人猶執前詞，指摘
    原處分不當，為無理由，因而將異議人之異議駁回等情。
三、本院查：本件採證照片係以感應式線圈啟動相機執行測照之
    方式為之，有高雄市政府警察局交通警察大隊98年1 月20日
    高市警交三字第0980000064號函及採證照片2 張附於原審卷
    可查。而依卷附之採證照片，受處分人於燈號轉為紅燈後2
    秒時，其車身業已超越停止線，惟其不但未見停止，反而以
    時速30公里之速度，於燈號轉為紅燈後3 秒時，越過行人穿
    越道到達路口交岔處，此有採證照片2 張及其上所附數據可
    稽。足證抗告人即受處分人係在燈號轉為紅燈後2 秒時始越
    過停止線，並因為壓過感應線圈而啟動相機執行測照。抗告
    人辯稱其於綠燈的最後1 秒已通過路口一節，顯與事實不符
    ，不足採信（按紅燈後始會進行監測，如車輪壓過埋設於停
    止線前之感應線圈，始有啟動相機照相之可言）。至於抗告
    意旨所稱經其實際測試結果，黃燈為3 秒一節，雖據其提出
    MS記憶卡1 張為證，且經本院勘驗無誤，但黃燈之秒數多少
    與被告是否有本案闖紅燈之事實無關，不足據為抗告人有利
    之認定。原審因而裁定駁回異議，核無不合。本件抗告，並
    無理由，應予駁回。
據上論結，應依道路交通案件處理辦法第26條，刑事訴訟法第41
2 條，裁定如主文。
中    華    民    國    98    年    4     月    16    日
                  刑事第五庭    審判長法  官  曾永宗
                                      法  官  王伯文
                                      法  官  任森銓
以上正本證明與原本無異。
不得再抗告。
中    華    民    國    98    年    4     月    16    日
                                      書記官  廖素珍


司法院資訊處製作；財團法人民間司法改革基金會備份。
